臺灣新北地方法院刑事判決　　　　　　110年度簡上字第389號
上　訴　人　臺灣新北地方檢察署檢察官
被　　　告　吳孟哲




上列上訴人因被告傷害案件，不服本院中華民國110 年4 月21日
110 年度簡字第77號第一審刑事簡易判決（聲請簡易判決處刑案
號：109 年度偵字第43406 號、第43407 號），提起上訴，本院
管轄之第二審合議庭判決如下：
    主  文
上訴駁回。
    事實及理由
一、本案經本院審理結果，認第一審判決以被告吳孟哲所犯傷害
    罪罪證明確，適用刑事訴訟法第449 條第1 項前段、第3 項
    、第454 條第2 項，刑法第277 條第1 項、第47條第1 項、
    第41條第1 項前段，刑法施行法第1 條之1 第1 項，並審酌
    被告僅因不滿告訴人林駿雄發出聲響，即恣意攻擊告訴人成
    傷，行為應予非難，兼衡其犯罪之目的、手段、前有傷害之
    前科紀錄而素行非佳、智識程度，及告訴人所受傷勢涉及人
    體重要器官之頭部暨被告犯後坦認犯行之態度等一切情狀，
    量處有期徒刑3 月，如易科罰金，以新臺幣（下同）1,000
    元折算1 日，其認事用法及量刑均無不當，應予維持，並引
    用原審刑事簡易判決書記載之事實、證據及理由（如附件）
    。
二、檢察官上訴意旨略以：被告僅因不滿告訴人發出聲響，即恣
    意攻擊告訴人，致告訴人受傷、精神受到打擊，且對告訴人
    不聞不問，亦未與告訴人達成和解，顯見被告犯後並無悔意
    ，犯後態度不佳。是原審判決僅判處有期徒刑3 月，顯屬過
    輕等語。
三、按刑之量定，係實體法上賦予法院得為自由裁量之事項，倘
    其未有逾越法律所規定之範圍，或濫用其權限，即不得任意
    指摘為違法（最高法院75年台上字第7033號刑事判例意旨參
    照）；且在同一犯罪事實與情節，如別無其他加重或減輕之
    原因，下級審量定之刑，亦無過重或失輕之不當情形，則上
    級審法院對下級審法院之職權行使，原則上應予尊重（最高
    法院85年度台上字第2446號刑事判決意旨參照）。原審判決
    已審酌上開一切情狀，量處被告有期徒刑3 月，併諭知易科
    罰金之折算標準，於實體法授權之刑度、刑罰種類範圍內，
    乃個案衡量之結果，且量刑亦無裁量逾越法定範圍或濫用之
    明顯違法情事，復未有過重或失輕之不當情形。從而，檢察
    官上訴意旨指摘原審判決量刑不當，為無理由，應予駁回。
據上論斷，應依刑事訴訟法第455 條之1 第1 項、第3 項、第36
8 條、第373 條，判決如主文。
本案經檢察官陳旭華、龔昭如偵查後聲請以簡易判決處刑，由檢
察官顏汝羽於本審到庭實行公訴。
中    華    民    國   110    年    11    月    10    日
                    刑事第七庭  審判長法  官  彭全曄
 
                                      法  官  白承育
 
                                      法  官  劉思吟
上列正本證明與原本無異。
本判決不得上訴。
                                      書記官  廖俐婷 
中    華    民    國   110    年    11    月    11    日
附件：
臺灣新北地方法院刑事簡易判決           110年度簡字第77號
聲  請  人  臺灣新北地方檢察署檢察官
被      告  吳孟哲
上列被告因傷害案件，經檢察官聲請以簡易判決處刑（109 年度
偵字第43406 號、第43407 號），本院判決如下：
    主  文
吳孟哲犯傷害罪，處有期徒刑參月，如易科罰金，以新臺幣壹仟
元折算壹日。
    事實及理由
一、本件犯罪事實、證據及應適用之法條，除證據並所犯法條欄
    二補充被告構成累犯之論述「又被告前因槍砲彈藥刀械管制
    條例案件，經臺灣新北地方法院以106 年度審簡字第1250號
    判決判處有期徒刑4 月，併科罰金新臺幣2 萬元確定，經入
    監執行上開徒刑及罰金易服勞役20日，於107 年2 月9 日徒
    刑易科罰金執行完畢出監，此有臺灣高等法院被告前案紀錄
    表1 份在卷可考，是被告於5 年內故意再犯本件有期徒刑以
    上之罪，固為累犯，惟觀其前科內容，為與本案相異犯行之
    科刑處罰，核與本案關聯性薄弱，故參照司法院大法官會議
    釋字第775 號解釋文及其理由，因認並無累犯之加重事由，
    爰不予加重其刑（依臺灣高等法院110 年2 月4 日院彥文孝
    字第110 0000847 號函及函附之刑事裁判書簡化原則指示主
    文欄得不予記載「累犯」等字），附此敘明。」外，其餘均
    引用如附件檢察官聲請簡易判決處刑書之記載。
二、爰審酌被告僅因不滿告訴人發出聲響，即恣意攻擊告訴人成
    傷，行為應予非難，兼衡其犯罪之目的、手段、前有傷害之
    前科紀錄而素行非佳、智識程度，及告訴人所受傷勢涉及人
    體重要器官之頭部暨被告犯後坦認犯行之態度等一切情狀，
    量處如主文所示之刑，並諭知易科罰金之折算標準，以資懲
    儆。
三、依刑事訴訟法第449 條第1 項前段、第3 項、第454 條第2
    項，刑法第277 條第1 項、第47條第1 項、第41條第1 項前
    段，刑法施行法第1 條之1 第1 項，逕以簡易判決處刑如主
    文。
四、如不服本判決，得自收受送達之翌日起20日內向本院提出上
    訴狀，上訴於本院第二審合議庭（須附繕本）。
本案經檢察官陳旭華、龔昭如聲請以簡易判決處刑。
中    華    民    國   110    年    4    月      21   日
                      刑事第二十六庭  法  官 徐蘭萍
上列正本證明與原本無異。
                                      書記官 石秉弘
中    華    民    國   110    年    4     月    22    日
附錄本案論罪科刑法條全文：
中華民國刑法第277條
傷害人之身體或健康者，處五年以下有期徒刑、拘役或五十萬元
以下罰金。
犯前項之罪，因而致人於死者，處無期徒刑或七年以上有期徒刑
；致重傷者，處三年以上十年以下有期徒刑。
附件：
臺灣新北地方檢察署檢察官聲請簡易判決處刑書
                                    109年度偵字第43406號
                                    109年度偵字第43407號
    被      告  吳孟哲  
 
上列被告因傷害案件，業經偵查終結，認為宜聲請以簡易判決處
刑，茲敘述犯罪事實及證據並所犯法條如下：
        犯罪事實
一、吳孟哲於民國109 年7 月12日7 時24分許，在新北市○○區
    ○○路0 號之臺北分監仁三舍1 房，因不滿林駿雄製造巨大
    聲響，基於傷害之犯意，以徒手之方式毆打林駿雄，致林駿
    雄受有鼻骨骨折併鼻出血、頭部創傷及右後枕部血腫、左下
    眼瞼1 公分撕裂傷、左臉挫傷、腦震盪等傷害。
二、案經林駿雄告訴偵辦。
        證據並所犯法條
一、上揭犯罪事實，業據被告吳孟哲於偵查中坦承不諱，核與告
    訴人林駿雄之證述情節相符，並有法務部矯正署臺北看守所
    收容人獎懲報告表、收容人談話筆錄、陳述書、受刑人內外
    傷記錄表、亞東紀念醫院乙種診斷證明書各1 份、受傷照片
    2 張及監視器光碟1 片在卷可佐，足認被告自白與事實相符
    ，是被告犯嫌應堪認定。
二、核被告所為，係犯刑法第277條第1項之傷害罪嫌。
三、依刑事訴訟法第451條第1項聲請逕以簡易判決處刑。
    此  致
臺灣新北地方法院
中    華    民    國   109    年    12    月    10    日
                              檢  察  官  陳旭華
                                          龔昭如